【裁判字號】    95,抗,650
【裁判日期】    951005
【裁判案由】    本票裁定
【裁判全文】
臺灣臺北地方法院民事裁定               95年度抗字第650號
抗  告  人  乙○○
相  對  人  順益汽車股份有限公司
法定代理人  甲○○
上列抗告人間因本票裁定准許強制執行事件，對於民國95年8月2
日本院95年度票字第96604號裁定提起抗告，本院裁定如下：
    主  文
抗告駁回。
抗告程序費用新台幣壹仟元由抗告人負擔。
    理  由
一、按執票人向本票發票人行使追索權時，得聲請法院裁定後強
    制執行，票據法第123條定有明文。本票執票人，依票據法
    第123條規定，聲請法院裁定許可對發票人強制執行，性質
    上係屬非訟事件，此項聲請之裁定及抗告法院之裁定，僅依
    非訟事件程序以審查強制執行許可與否，並無確定實體上法
    律關係存否之效力，如發票人就票據債務之存否有爭執時，
    應由發票人另提起確認之訴，以資解決（最高法院57年台抗
    字第76號判例參照）。
二、本件相對人主張其執有抗告人於民國（下同）94年3月8日所
    簽發之本票1紙，金額新台幣（下同）830,000元，付款地在
    台北市，利息按年息20％計算，免除作成拒絕證書，到期日
    為95年4月21日，詎於到期後經提示僅支付其中部分外，其
    餘709,992元未獲付款，為此聲請原法院裁定准予強制執行
    等情，業據提出與所述相符之本票為證，原法院依首開規定
    予以准許，尚無不合。
三、抗告意旨略以：相對人聲請對抗告人票面金額為強制執行係
    顛倒是非，而與事實不符。實則，相對人售予抗告人之車輛
    為瑕疵車，經抗告人要求返還已付之購車款，迄未返還，目
    前正由台北市政府消保官處理中。查相對人為不完全給付，
    而違反消保法規定毀約在前，致使原契約無效，則相對人之
    請求，自屬無據。況相對人已將系爭車輛設定為擔保品，為
    何又有票據之事，如此豈不有雙重超額抵押之情事，故相對
    人應出示契約文件並證明票據真正，為此提起抗告，聲明原
    裁定應予廢棄云云。
四、查系爭本票從形式上觀之，要件並無不合，而抗告人上開所
    稱縱然屬實，亦屬實體上法律關係存否之爭執，依首開說明
    ，非本件非訟程序所得加以審究。從而，抗告意旨指摘原裁
    定不當，求予廢棄，應無理由，應予駁回。
五、據上論結，本件抗告為無理由，爰依非訟事件法第21條第2
    項、第24條第1項、第46條、民事訴訟法第495條第之1第1項
    、第449條第1項、第78條裁定如主文。
中    華    民    國    95    年    10    月     5    日
              民事第五庭審判長法      官  翁昭蓉
                              法      官  林麗真
                              法      官  陶亞琴
以上正本係照原本作成。
本件裁定不得抗告。
中    華    民    國    95    年    10    月     5    日
                              法院書記官    吳芳玉


司法院資訊處製作；財團法人民間司法改革基金會備份。
